臺灣板橋地方法院民事判決　　　九十年度婚字第一二五五號
　　原　　　告　甲○○
　　被　　　告　乙○○
右當事人間離婚事件，本院判決如左：
    主      文
准原告與被告離婚。
訴訟費用由被告負擔。
    事      實
甲、原告方面：
  一、聲明：求為判決如主文所示。
  二、陳述：原告與被告於民國（下同）七十一年十二月二十五日結婚，婚後感情尚
            稱融洽，育有子女三名。詎料被告性情轉變，稍有不順即對原告拳腳相
            向，原告逃離家庭躲避娘家，經兩造家人對被告指責，好言規勸原告回
            家，惟原告回家後被告仍對原告施以暴力，原告因無法忍受，遂於八十
            年六月離開原告，獨自在外工作並貸屋而居，迄今已十年四個餘月。兩
            造分居已達十年四個月，十年多來均無聯繫，感情淡薄，僅為有名無實
            之夫妻，為此依民法第一千零五十二條第二項之規定提起本件訴訟。
  三、證據：提出戶籍謄本二件為證，並聲請訊問證人蔡慧霜、周志絢。
乙、被告方面：
  一、聲明：請求駁回原告之訴。
  二、陳述：雖與原告分居多年，但仍希望原告能回家團聚，否認對原告有施以暴力
            行為，原告離家是與別的男人跑的，故不願與原告離婚。
  三、證據：提出戶籍謄本一件為證，並聲請訊問證人賴孟瑜。
    理      由
一、原告主張兩造為夫妻，其二人婚姻關係現仍存續中，兩造婚後共同居住在台北縣
    三重市，因被告經常稍有不順即對其拳腳相向，其經常逃回娘家躲避，雖經家人
    多次勸回，但返家未久被告仍施以暴力，其因無法忍受遂於八十年六月離家獨自
    在外工作並貸屋而居至今等情，業據原告提出戶籍謄本二件為證，且證人即原告
    胞姊周志絢亦到場證稱：「兩造間的感情不是很好，經常吵架及打架，且被告喜
    歡喝酒，我雖沒有見過他們兩人打架的情形，但是原告每次被打都會回娘家或打
    電話回來哭訴說他被打的情形，每一次原告被打之後我們都會勸原告說已經有三
    個小孩了，之後我們就會帶原告回到被告家，直到最後一次原告被打原告就不回
    家也不打電話回家也沒有和我們聯絡，所以之後我們就沒有逼原告回到被告家，
    這種情形到現在已經十多年了‧‧‧兩造間吵架及打架的原因我也說不上來，因
    為他們兩造間的個性不合，我印象中被告很好喝酒，而且被告喝酒之後會鬧事」
    等語在卷（見本院九十一年一月十四日言詞辯論筆錄）。被告雖否認對原告施暴
    ，辯稱：我喝酒之後不會打原告，只會罵原告而已，我每天下班的時候都會喝一
    點酒‧‧‧原告離家之後原告的姊姊有帶原告回來過一次云云，並聲請訊問證人
    即兩造所生之女賴孟瑜，欲證明原告係為其他男士而離家，惟被告既陳稱原告離
    家後原告之姊曾帶原告返家，此部分即與證人即原告胞姊周志絢證述「每一次原
    告被打之後我們都會勸原告說已經有三個小孩了，之後我們就會帶原告回到被告
    家」等情吻合，且原告與證人周志絢為同胞姊妹，遭受委曲而向證人周志絢哭訴
    亦屬常情，準此，自足認證人周志絢所言應與事實相符，堪予採信。至證人即兩
    造所生之女賴孟瑜雖到場證稱曾見原告趁被告不在之時帶一男性朋友回家，惟其
    亦證稱不清楚當初原告離家原因，是證人賴孟瑜所言尚不足以據為有利於被告之
    認定，被告所辯既不足採信，自堪信原告之主張為真實。
二、按夫妻之一方有民法第一千零五十二條第一項十款以外之重大事由，難以維持婚
    姻者，夫妻一方之得請求離婚。但其事由應由夫妻一方負責者，僅他方得請求離
    婚，民法第一千零五十二條第二項定有明文。又婚姻乃一男一女之兩性結合，以
    組織家庭，共同生活為目的，故有足以破壞共同生活或難以維持共同生活之情事
    發生，允宜許其離婚以消滅婚姻關係。七十四年六月三日修正公布之民法親屬編
    ，就裁判離婚之原因，為應實際需要，參考各國立法例，增設民法第一千零五十
    二條第二項，明定有同條第
    。是對於家庭生活之美滿幸福，有妨礙之情形，即得認其與此之所謂難以維持婚
    姻之重大事由相當。而婚姻係以夫妻雙方情感為基礎，以共同生活為目的，配偶
    間應本相互協力保持其共同生活之圓滿、安全及幸福，若此基礎不復存在，致夫
    妻無法共同生活，且無復合之可能，亦應認有難以維持婚姻之重大事由存在。
三、查本件原告因無法忍受被告對其施以暴力，遂於八十年六月離開原告，獨自在外
    工作並貸屋而居，未與被告聯繫，迄今已十年餘，兩造歷經如此長時間的分居已
    形同陌路，感情淡薄，期間復未曾聯絡，顯見溝通之途阻塞，期難再為共同生活
    ，其二人相互協力保持夫妻共同生活之圓滿、安全及幸福之基礎既不復存在，渠
    等婚姻所生之破綻亦無回復之希望，其情形已構成難以維持婚姻之重大事由，且
    兩造間難以維持婚姻之重大事由，復非可歸責於原告，原告據此訴請判決離婚，
    於法並無不合，應予准許。
四、據上論斷，原告之訴為有理由，依民事訴訟法第七十八條，判決如主文。
中　　　華　　　民　　　國　　九十一　　年　　　四　　　月　　二十三　　日
                                    臺灣板橋地方法院家事法庭
~B法　　　官　程怡怡
右正本證明與原本無異。
如對本判決上訴，須於判決送達後二十日內向本院提出上訴狀。
中　　　華　　　民　　　國　　九十一　　年　　　四　　　月　　二十三  　日
~B法院書記官　李錦輝
